Inventaris van het archief van de Raad voor de Openluchtrecreatie, 1945-1997
Nationaal Archief, Den Haag
Ministerie van Landbouw, Natuurbeheer en Visserij: Raad voor de Openluchtrecreatie
LNV / Raad Openluchtrecreatie
1994-1996
5197
1.10 meter; 39 inventarisnummers.
Normale geschreven, getypte en gedrukte documenten, geen bijzondere handschriften. Het archief bevat tekeningen en foto's.
Nationaal Archief, Den Haag
Raad voor de Openluchtrecreatie
Het archief bevat stukken met betrekking tot allerlei verschillende vormen en aspecten van openluchtrecreatie. Het gaat daarbij om stukken betreffende vergaderingen en werkzaamheden van de commissie zelf, en van haar werkgroepen en commissies, alsmede nota's en uitgebrachte adviezen. Het archief bevat tekeningen en foto's.
Archiefvorming
Geschiedenis van de archiefvormer
De volledige historische achtergronden en ontwikkelingen van de Raad voor de Openluchtrecreatie zijn uitgebreid beschreven in de volgende publicatie: 51. Openluchtrecreatie. Een institutioneel onderzoek naar het beleidsterrein openluchtrecreatie over de periode 1945-1996 (samenstelling: drs. R. van der Wal; ISBN 90-74442-60-9), 's-Gravenhage 1998.
Geschiedenis van het archiefbeheer
De verwerving van het archief
Het archief is krachtens bepalingen van de Archiefwet overgebracht.
Inhoud en structuur van het archief
15.08; 2.11
Selectie en vernietiging
Voor de selectie werd gebruik gemaakt van:
Het Basis Selectie Document (BSD) voor overheidsactoren op het beleidsterrein Per slot van rijksrekening.
Het Basis Selectie Document (BSD) voor overheidsactoren op het beleidsterrein Openluchtrecreatie.
Het .07 gedeelte is bewerkt aan de hand van de 'Lijst houdende opgaaf van voor vernietiging in aanmerking komende stukken in de archieven van het Ministerie van Landbouw, Natuurbeheer en Visserij en in de archieven van de onder dat ministerie ressorterende commissies en ambtenaren', vastgesteld bij beschikking van de minister van Landbouw en Visserij en de minister van Cultuur, Recreatie en Maatschappelijk Werk respectievelijk van 29 december 1966, nr. PAZ 400, afdeling Post- en Archiefzaken en van 3 februari 1967, nr. 133349, afdeling Oudheidkunde en Natuurbescherming.
De omvang van het archief van de Raad voor de Openluchtrecreatie was niet te bepalen omdat het archief grotendeels vermengd was met de archieven van de Stichting Nederlandse Kampeerraad, de Kampeerraad en de Voorlopige Adviesraad van de Openluchtrecreatie. De totale omvang van deze archieven was voor de bewerking 13 meter. Hiervan is 1,1 meter voor bewaring aangewezen (dit betreft zowel het taakgedeelte als ondersteunende processen) en overgedragen aan het Nationaal Archief. Ook de omvang van het te vernietigen gedeelte van het archief van de Raad van de Openluchtrecreatie was om deze reden niet te bepalen. Hiervan is uit alle voornoemde archieven 2,25 meter na verkregen toestemming afgevoerd naar Van Gansewinkel Nederland BV en daar op de gebruikelijke manier vernietigd. Het restant met een omvang van 0,6 meter is teruggestuurd naar de beheerder, de Raad voor het Landelijk Gebied.
Ordening van het archief
Het archief is allereerst ingedeeld naar beleidsterrein. Met een beleidsterrein wordt bedoeld een afgebakend onderwerp van overheidsbemoeienis, in dit geval dus: "Openluchtrecreatie", en daarnaast "Ondersteunende processen".
Per beleidsterrein is het archief onderverdeeld naar handeling. Per handeling zijn de beschrijvingen van de dossiers vermeld. Een handeling wordt verricht door een actor ter uitvoering van een taak, of op grond van een wettelijke bevoegdheid. Een actor is een overheidsinstelling die bevoegd is zelfstandig op te treden (bijvoorbeeld een minister) binnen het beleidsterrein. Op een beleidsterrein treden meerdere actoren handelend op.
Aanwijzingen voor de gebruiker
Openbaarheidsbeperkingen
Volledig openbaar.
Materiële beperkingen
Andere toegang
Het archief was aanvankelijk beschreven in de Institutionele Toegangen:
5.051.5197 - Institutionele Toegang op de gegevensbestanden met betrekking tot het beleidsterrein Openluchtrecreatiebeleid over de periode 1945-1997
5.908.5197 - Institutionele Toegang op de gegevensbestanden met betrekking tot de organisatie en het personeel van de organisatieonderdelen van het Ministerie van Landbouw, Natuurbeheer en Visserij over de periode 1945-1997
Aanvraaginstructie
Openbare archiefstukken kunnen online worden aangevraagd en gereserveerd. U kunt dit ook via de terminals in de studiezaal van het Nationaal Archief doen. Om te kunnen reserveren dient u de volgende stappen te volgen:
U maakt een profiel aan op www.gahetna.nl, en logt vervolgens in
Via de archiefinventaris (alleen de beschrijvingen met rode nummers) selecteert u het gewenste archiefstuk door op de knop 'Reserveren' te klikken
In het volgende scherm geeft u aan op welke dag u het archiefstuk wilt inzien
Indien u zich bevindt in de studiezaal en een tafelnummer heeft ontvangen kunt u dit nummer vermelden. Als u geen tafelnummer heeft kunt u tafelnummer 777 laten staan
Vervolgens bevestigt u uw reservering door deze te versturen.
Verwant materiaal
Beschikbaarheid van kopieën
Verwante archieven
Zie ook: toegang 2.11.5196 - Inventaris van het archief van de Voorlopige Adviesraad voor de Openluchtrecreatie, 1986-1994.
Beschrijving van de series en archiefbestanddelen
- Openluchtrecreatie 1945-1996, 051
  - Het desgevraagd of uit eigen beweging adviseren van de betrokken ministers over zaken die de openluchtrecreatie betreffen, de vakantiespreiding daaronder begrepen. 1986-1996, 52
    Actor: (Voorlopige Advies-)Raad voor de Openluchtrecreatie
    Grondslag: Besluit Voorlopige Advies Raad voor de Openluchtrecreatie, art. 2, lid 2.
    Wet op de openluchtrecreatie, art. 2, lid 2.
    Datum: 09-11-1999
    - Aanwijzing van de Voordelta als een Beschermd Natuurmonument en Staatsnatuurmonument., 1994-1995; 11
    - Verslagen van vergaderingen van de raad., 1994-1997; div. nrs.
      - Vergaderingen 1-6, 1994-1995, 2, 50; pak
        - Stukken, 2
        - Bijbehorende tekening, 50
      - Vergaderingen 7-9, 1995, 4; pak
      - Vergaderingen 10-11, 1995, 5
      - Vergaderingen 11-17, 1995-1997, 16; pak
    - Vergaderingen en werkzaamheden van werkgroepen/commissies., 1991-1996; div. nrs.
      - Commissie Geluidshinder en Commissie Geluidssporten, 1991-1995, 7, 51-52; pak
        - Stukken, 7
        - Bijbehorende tekening, 51
        - Bijbehorende tekening, 52
      - Commissie Compensatiebeginsel, 1992-1995, 10; pak
      - Commissie Plattelandstoerisme, 1993-1995, 9; pak
      - Commissie Groene Hart, 1994-1995, 23; pak
      - Commissie Watersport, 1994-1995, 8, 53-54; pak
        - Stukken, 8
        - Bijbehorende tekening, 53
        - Bijbehorende tekening, 54
      - Commissie Binnenlandse (Eco)Toerisme, 1995-1996, 22
      - Commissie Maatschappelijke Betekenis. 1995-1996, 26-27
        - Vergaderstukken, 1995-1996, 26; pak
        - Symposium, 1996, 27; pak
      - Commissie Regionale Belangenbehartiging, 1995-1996, 29; pak
      - Commissie Stedelijke Recreatie, 1995-1996, 12; pak
      - Werkgroep Stadslandschappen, 1995-1996, 28; pak
      - Commissie Nieuwe Landgoederen en Buitenplaatsen, 1996, 24; pak
    - Lezingen, toespraken en artikelen van leden van de Raad., 1988-1994; 20; pak
    - Overleg met ministers en staatssecretarissen., 1988-1995; 14
    - Overleg van het Presidium., 1988-1996; 15
    - Stichting Voorlichting Jeugdrecreatieverblijven Veilig Tehuis., 1991-1996; 30; pak
    - Het ontwerp-Kennisbeleidsplan 1996-1998., 1994-1995; 33
    - Besluitenlijsten en werkprogramma's., 1994-1996; 17
    - Voortgangsrapportage Kiezen voor Recreatie., 1994-1996; 35
    - De Nota Ruimte voor Regio's, het Ruimtelijk Economisch Beleid tot 2000., 1995; 36
    - De Nota Dynamiek en Vernieuwing., 1995-1996; 32
    - Uitgebrachte adviezen aan de minister., 1995-1996; 3, 19
      - Adviezen van 1995, 1995-1996, 19; pak
      - Adviezen van 1996, 1996, 3; pak
  - Het desgevraagd adviseren van de Tweede Kamer der Staten-Generaal over bij die Kamer aanhangig gemaakte initiatiefvoorstellen van wet. 1986-1996, 53
    Grondslag: Besluit Voorlopige Advies Raad voor de Openluchtrecreatie, art. 2, lid 3.
    Wet op de openluchtrecreatie, art. 2, lid 3.
    - De concept-Regeling Natuurkampeerterreinen., 1994; 37
    - De voorontwerp-Woestijnwet., 1994; 34
- Ministerie van Landbouw, Natuurbeheer en Visserij 1945-, 908
  - Ondersteunende processen. 1945-, 1
    Actor: Minister van Landbouw, Natuur en Voedselkwaliteit
    - Instelling, taak en samenstelling van de Raad voor de Openluchtrecreatie., 1994-1996; 13; pak
    - Verslagen van vergaderingen van de raad., 1994-1997; div. nrs.
      - Vergaderingen 1-6, 1994-1995, 2, 50; pak
        - Stukken, 2
        - Bijbehorende tekening, 50
      - Vergaderingen 7-9, 1995, 4; pak
      - Vergaderingen 10-11, 1995, 5
      - Vergaderingen 11-17, 1995-1997, 16; pak
    - De Notitie 'Taak en plaats van de Raad'., 1995; 31; stuk
    - Foto's van de installatie van de Raad voor de Openluchtrecreatie., 1995; 38
    - De opheffing en de overname van de taken van de Raad voor de Openluchtrecreatie door de Raad voor het Landelijk Gebied., 1995-1996; 21; pak
    - Overleg van het Presidium, 1988-1996; 15